臺灣高等法院臺南分院刑事判決
上　訴　人　臺灣雲林地方法院檢察署檢署官
被　　　告　甲○○
選任辯護人　何永福　律師
被　　　告　谷合營造有限公司
法定代理人　戊○○
被　　　告　乙○○
被　　　告　中冠營造廠股份有限公司
法定代理人　丁○○
上列上訴人因被告等違反政府採購法案件，不服臺灣雲林地方法
院92年度訴字第547號中華民國93年10月29日第一審判決（起訴
案號：臺灣雲林地方法院檢察署92年度偵字第1525號），提起上
訴，本院判決如下：
    主  文
上訴駁回。
    理  由
一、公訴意旨略以：被告乙○○係中冠營造廠股份有限公司（下
    稱中冠營造公司）之負責人，被告甲○○則係谷合營造有限
    公司（下稱谷合營造公司）之代理人即實際負責人，其二人
    共同基於以借牌圍標之不法方法，使開標發生不正確結果之
    概括犯意，被告乙○○於附表編號Ａ３「北港鎮○○里○○
    道路排水改善工程」、編號Ａ９「北港鎮○○里○○道路改
    善工程」等二件工程投標日之前，明知自己所經營之中冠營
    造公司亦在附表編號Ａ３、Ａ９二工程中獲雲林縣北港鎮公
    所要標，竟仍先後於附表編號Ａ３、Ａ９二工程之投標日前
    某日，親自向被告甲○○借用谷合營造公司名義，經徵得被
    告甲○○同意後，將標單依被告乙○○之意思填妥後，交予
    被告乙○○送至雲林縣北港鎮公所參與附表編號Ａ３、Ａ９
    等二件工程之投標。嗣因借牌結果，破壞原本公平競價之市
    場機制，致附表編號Ａ３「北港鎮○○里○○道路排水改善
    工程」，在谷合營造公司填寫較高金額（另一家廠商欣鴻營
    造則未投標）之情況下，由中冠營造公司得標；附表編號Ａ
    ９「北港鎮○○里○○道路改善工程」則因被告乙○○故意
    放棄中冠營造投標之情況下（另一家廠商欣鴻營造亦未投標
    ），由谷合營造公司得標，均使開標發生不正確之結果；因
    認被告乙○○及甲○○均涉有修正後政府採購法第八十七條
    第三項之以詐術或其他非法之方法使開標發生不正確結果罪
    嫌；被告中冠營造公司、谷合營造公司均涉有修正後政府採
    購法第九十二條科以第八十七條第三項所定之罰金刑罪嫌云
    云。
二、公訴人認被告乙○○、甲○○、中冠營造公司、谷合營造公
    司等有上開犯行，無非以（一）被告乙○○於法務部調查局
    雲林縣調查站及檢察官偵查中之供述。（二）被告甲○○於
    法務部調查局雲林縣調查站及檢察官偵查中之供述。（三）
    中冠營造公司之Ａ３工程標單封套限時掛號第０６４５４４
    號函件收據及北港郵局限時掛號信函電腦查詢單影本各一份
    。（四）附表編號Ａ９工程合約保證書影本一份。（五）附
    表編號Ａ９工程初驗記錄影本一份等為論據。
三、按犯罪事實應依證據認定之，無證據不得認定犯罪事實；又
    不能證明被告犯罪者，應諭知無罪之判決，刑事訴訟法第一
    百五十四條第二項、第三百零一條第一項分別定有規定。認
    定不利於被告之事實，須依積極證據，苟積極證據不足為不
    利於被告事實之認定時，即應為有利於被告之認定，更不必
    有何有利之證據。此之所謂證據，須確屬能為被告有罪之證
    明，而無瑕疵可指者，始足當之；再者，犯罪事實之認定，
    應憑證據，所謂證據，須適於為被告犯罪事實之證明者，始
    得採為斷罪資料，如未能發現相當證據，或證據不足以證明
    ，自不能以推測或擬制之方法以為裁判基礎；又所謂認定犯
    罪事實所憑之證據，雖不以直接證據為限，間接證據亦包括
    在內，然而無論直接或間接證據，其為訴訟上之證明，須於
    通常一般人均不致有所懷疑，而得確信其為真實之程度，始
    得據之為有罪之認定，倘其證明尚未達到此一程度，而有合
    理懷疑存在時，即應為無罪之判決（最高法院二十九年上字
    第三一○五號、三十年上字第八一六號、四十年台上字第八
    六號、五十三年台上字第二七五○號、七十六年台上字第四
    九八六號分別著有判例參照）。復事實審法院對於證據之取
    捨，依法雖有自由判斷之權，然積極證據不足證明犯罪事實
    時，被告之抗辯或反證縱屬虛偽，仍不能以此資為積極證據
    應予採信之理由；認定犯罪事實應依證據，為刑事訴訟法所
    明定，故被告否認犯罪事實所持之辯解，縱屬不能成立，仍
    非有積極證據足以證明其犯罪行為，不能遽為有罪之認定（
    最高法院三十年上字第四八二、一八三一號分別著有判例參
    照）。次按刑事訴訟法第一百六十一條已於民國九十一年二
    月八日修正公布，其第一項規定：檢察官就被告犯罪事實，
    應負舉證責任，並指出證明之方法。因此，檢察官對於起訴
    之犯罪事實，應負提出證據及說服之實質舉證責任。倘其所
    提出之證據，不足為被告有罪之積極證明，或其指出證明之
    方法，無從說服法院以形成被告有罪之心證，基於無罪推定
    之原則，自應為被告無罪判決之諭知，最高法院九十二年臺
    上字第一二八號著有判例可參。
四、訊據被告乙○○並不否認於民國八十九年間為中冠營造公司
    之負責人，及有投標附表所示之Ａ３工程，並由中冠營造公
    司得標，及為被告甲○○郵寄、遞送工程標單等情，惟矢口
    否認有公訴人所指訴之借牌圍標行為及有犯上開犯行，於原
    審及本院辯稱：伊沒有把中冠營造公司的廠牌借給他人投標
    附表之工程或向谷合營造公司借用廠牌投標附表之工程；伊
    亦沒有為被告甲○○寫標單，Ａ３工程係伊自己承做的，Ａ
    ９工程其中挖土機、板模部分，係由被告甲○○得標後交由
    伊承做的等語。
五、訊據被告甲○○亦不否認為谷合營造公司之實際負責人，有
    填寫標單之前有向乙○○詢價，附表所示之Ａ９工程由谷合
    營造公司得標，且有參與Ａ３工程之投標，標單係由乙○○
    幫伊寄送，Ａ９之工程如鋼筋、水泥部分由伊自己施作的，
    其餘因乙○○係在地人，才委由乙○○施作等語，惟否認有
    公訴人所指訴之借牌圍標行為及有犯上開犯行，於原審及本
    院辯稱：伊沒有出借谷合營造公司之牌照給被告乙○○，供
    被告乙○○競標起訴書附表所載編號Ａ３及Ａ９工程，伊沒
    有借牌給被告乙○○等語。
六、訊據谷合營造公司之法定代理人戊○○對於為谷合公司之名
    義負責人並不爭執，惟亦矢口否認有上開犯行，辯稱：伊是
    冤枉的等語。
七：經查：
（一）被告乙○○於調查站訊問時，就本件附表編號Ａ３及Ａ９
      工程谷合營造公司之標價由何人估算一事，係供稱：該二
      工程的標價中冠營造及谷合營造均各自估算，但填寫之前
      ，彼此間均有事先聯絡互相詢價目前行情等語（見臺灣雲
      林地方法院檢察署八十九年度他字第一六九九號偵查卷(三)
      第一二八頁），嗣於原審審理時，亦具結證稱：「（問：
      對北港鎮公所，甲○○有請你寄標單，他有沒有向你詢價
      ？）有，一時一時的行情不同。他有向我問過模板、混泥
      土訪價，有問當時行情多少」等語（見原審卷二第一三一
      頁）。上情核與被告甲○○於調查站之供述：Ａ２、Ａ３
      、Ａ９三件工程標單、估價書、標價內容之字跡我無法辨
      識係何人所寫，可能係我公司之會計小姐所寫的，而其標
      價則由我逐一核算後決定標價等語（見上開偵查卷(三)第九
      六頁）；及本院審理時供述投標之前，有向被告乙○○詢
      價等語相符（見本院卷第一五六頁）。則被告甲○○所經
      營之谷合營造公司若僅是出借牌照予被告乙○○，本身並
      無參與附表編號Ａ３及Ａ９工程之投標意思，何須向被告
      乙○○徵詢相關工程之行情？又何須被告甲○○所經營之
      谷合營造公司自行填寫標單及估價書？
（二）同業間投標前之互相詢價，並非即可推論雙方互有借牌之
      情形，蓋同業互相詢價可以瞭解當地之工程施作情形，以
      使工程成本控制更為精準，但雙方於詢價後，加計各自有
      競爭力之部分及預計獲取之利潤數額後，再自行決定標價
      進行競標，乃業主基於經營事業所為之方法，尚難以被告
      乙○○、甲○○有上開互相詢價之舉，即遽認有該二人有
      本件之犯行。
（三）被告乙○○於偵查中，就「中冠營造公司投標Ａ３工程時
      有無先找谷全公司（負責人同為谷合營造公司之實際負責
      人甲○○）商量」一情，雖供稱「事先完全不知道他們有
      被要標，開標後才知道他們有去標」等語（見丙○○○○
      九十一年度偵字第二三三八號偵查卷第一○八頁），此與
      被告乙○○於調查站所述在附表編號Ａ３、Ａ９工程投標
      前，有與被告甲○○互相詢價及代為遞送標單等語 (見他
      字第一六九九號偵查卷(三)第一二八頁），所供雖不相符，
      然上情亦不能以此資為積極證據，作為被告乙○○確有向
      被告甲○○借牌圍標行為之認定。
（四）被告乙○○於原審審理時已具結證述：「（問：本案檢察
      官起訴之工程裡面，你參加幾次？用中冠公司名義？）Ａ
      ３、Ａ２０」、「（問：如何參加比價？）寄出押標單參
      加比價」、「（問：這兩個工程裡面，北港鎮公所有無邀
      請別人的廠商比價？）我不瞭解」、「（問：所以你不知
      道鎮公所有無邀請廠商比價？）之前我去台中的時候，有
      去谷合公司，谷合公司說有標單要我幫他寄」、「（問：
      何人請你幫他寄的？）谷合營造、甲○○」、「（問：谷
      合營造的甲○○請你寄標單，你有沒有看到比價的金額？
      ）我沒有看到，已經封口了」．．．「（問：你大約在谷
      合營造任職多久？）差不多六、七年左右。八十年到八十
      六、七年左右」．．．「（問：有無把谷合的標單拿到北
      港來寄信？）有」、「（問：為何要從台中拿來北港寄信
      ？）我太太是台中人，有要回來公司的時候，就回去走走
      」等語（見原審卷二第一三０頁反面、一三五頁反面、一
      三七頁）；於本院審時亦自陳Ａ９工程谷合營造公司得標
      後，其中挖土機、板模部分委由其承做等語（見本院卷第
      一五七頁）；而被告甲○○對於以谷合營造公司得標Ａ９
      工程後，曾委託被告乙○○辦理簽約事宜，亦為被告甲○
      ○於調查站供述在按（見他字第一六九九號偵查卷(三)第九
      七頁）。然以被告乙○○家住雲林縣北港鎮，曾受僱於谷
      合營造公司多年，於八十七、八十八年間又與被告甲○○
      共同開設中冠營造公司，由被告乙○○擔任負責人，被告
      乙○○與被告甲○○及谷合營造公司之關係自然密切，是
      被告乙○○代為被告甲○○郵寄或遞送谷合營造公司於北
      港鎮之標單，進而代為簽約、尋覓保證廠商、或對工程承
      包施作等，亦屬事理之常，尚難憑此遽認乙○○有向被告
      甲○○借牌投標之行為。
（五）至於公訴人認中冠營造公司在Ａ３工程之標單於北港鎮郵
      局郵寄，而谷合營造公司在Ａ３工程之標單卻由被告乙○
      ○親送至北港鎮公所；另在Ａ９工程，被告乙○○將谷合
      營造公司之標單在北港鎮郵局投遞，中冠營造公司之標單
      則未予投遞，顯係故佈疑陣、掩人耳目云云。然被告乙○
      ○與甲○○若欲故佈疑陣、掩人耳目，該谷合營造公司之
      Ａ３工程標單何不在谷合營造公司之所在地台中市郵寄？
      該Ａ９工程之標單又何不同在台中市郵寄？始可免人生疑
      。但本件卻由被告乙○○代替谷合營造公司將標單親送至
      北港鎮公所或在北港鎮郵局郵寄，是公訴人上述推理亦非
      可採。
（六）且依公訴人所述，被告乙○○、甲○○間有長期相互投資
      合作之事實，即被告乙○○於八十年間至八十七年間受僱
      於谷合營造公司，八十七、八十八年間又與被告甲○○合
      夥開設中冠營造公司，由其擔任負責人，被告乙○○另投
      資谷合營造公司並擔任股東。被告甲○○於調查站亦陳稱
      ：「只要我標得北港鎮的工程，我都再下包給乙○○辦理
      」等語（見他字第一六九九號偵查卷(三)第九八頁）。則被
      告乙○○既與被告甲○○有如此密切之關係，被告乙○○
      實無須向被告甲○○借牌投標之必要，因為不論是中冠營
      造公司得標或谷合營造公司得標，最終均可由被告乙○○
      所承包施作，益徵被告乙○○並無借牌投標之動機。
（七）另公訴人雖以被告乙○○於調查站所供述：填寫之前，與
      甲○○彼此間事先有互相詢價，及為谷合營造公司就Ａ３
      投標資料親送北港鎮公所，Ａ９投標料資由其前往北港鎮
      的郵局郵寄，與被告甲○○於調查站所供述：Ａ９之投標
      單那是伊委託被告乙○○幫忙寄的等語（見他字第一六九
      九號偵查卷(三)第一二八頁、九七頁），而遽認被告乙○○
      與被告甲○○就附表編號Ａ３及Ａ９二工程之投標，有投
      標與否及投標金額多寡之協議云云。然上開認定乃屬臆測
      之詞，況上開二工程尚有另一邀標廠商即欣鴻營造公司可
      參與競標，而公訴人並未舉證證明被告乙○○及甲○○二
      人已與該另一邀標廠商欣鴻營造公司，有達成投標與否及
      投標金額多寡之協議，雖欣鴻營造公司實際上未投標，但
      是欣鴻營造公司仍有參與該工程競標之可能，則縱令被告
      乙○○及甲○○二人間有上開協議存在，亦無法順利達成
      協議圍標之目的。
（八）本件附表編號Ａ３及Ａ９工程，其招標方式均是由雲林縣
      北港鎮公所，自行選定在鎮公所登記有案之合格廠商中之
      三家後，再行寄送標單等資料予選定之三家廠商，由該三
      家廠商自行決定是否寄送標單參與投標，進而以比價方式
      決定得標者為何人，縱若有二家廠商放棄出價競標，只要
      有一家廠商出價之金額低於工程底價，該家廠商仍可標到
      該項工程。而本件被告乙○○所經營之中冠營造公司及被
      告甲○○所經營之谷合營造公司，於附表編號Ａ３及Ａ９
      均獲得雲林縣北港鎮公所之邀標，此二公司均有投標之資
      格，若被告乙○○有意以中冠營造公司標得Ａ３及Ａ９工
      程，只須通知被告甲○○或私下給予被告甲○○所經營之
      谷合營造公司相當利益，使其放棄寄送標單即可，並不需
      要向被告甲○○借用谷合營造公司之牌照參與陪標或以谷
      合營造公司之名義得標。
（九）參酌上述理由，本件公訴人提出之證據及說明，尚不足以
      說服法院認定被告乙○○確有向被告甲○○借用谷合營造
      公司之牌照參與Ａ３及Ａ９工程之投標或圍標行為。是被
      告乙○○及甲○○上開辯稱，尚屬可採。
（十）本件依公訴人提出之證據，尚不足以認定被告乙○○確有
      向被告甲○○借用谷合營造公司之牌照參與起訴書附表編
      號Ａ３及Ａ９工程投標或圍標之行為。是被告與選任辯護
      人所為無罪之答辯，尚可採信。
八、又按政府採購法第八十七條第三項規定：「以詐術或其他非
    法之方法，使廠商無法投標或開標發生不正確結果者，處五
    年以下有期徒刑，得併科新台幣一百萬元以下罰金。」細繹
    此法文意旨，應係指行為人以詐術或其他非法方法為手段而
    使其他欲參與投標之廠商「無法投標或開標發生不正確之結
    果」之情形始構成此條項之犯罪，故此之「廠商」應係指其
    他實際上欲競標之廠商，蓋形式上參與投標之廠商若本無競
    標之意，對之而言亦無開標結果正確與否之問題。準此，若
    係單純借用他人名義或證件投標，出借名義證件之廠商原無
    參與競標之意思，借用人自無構成本條項犯罪之餘地，此觀
    諸九十一年二月六日修正公布之同法第八十七條第五項將「
    意圖影響採購結果或獲取不法利益，而借用他人名義或證件
    投標者」之處罰規定與此條項併列，益可明瞭。是退一步而
    言，本件縱令被告乙○○有向被告甲○○借牌谷合營造公司
    之事實，然出借營造公司名義之谷合公司既係單純出借名義
    予被告乙○○參予投標，本身自始即無實際參與競標之意思
    ，自非因被告乙○○之詐術或不法方法使其「無法投標或開
    標發生不正確之結果」，揆諸上開說明，被告乙○○之行為
    ，亦不構成政府採購法第八十七條第三項之罪。又上開第八
    十七條第五項關於借牌投標之處罰條文係九十一年二月六日
    增訂之規定，本件被告乙○○之行為，依公訴人起訴之時間
    係在八十九年七、八月間，其行為時法律尚無處罰之明文，
    依刑法第一條之規定，自不得以行為後修正之同法第八十七
    條第五項相繩。
九、綜上所述，本件被告乙○○、甲○○尚無上開政府採購法第
    八十七條第三項規定之犯行，此外，公訴人於本院審理時並
    未再提出其他適合於證明上開二被告犯罪事實之積極證據，
    並說明其證據方法與待證事實之關係，說服本院以形成上開
    二被告有罪之心證，而被告乙○○、甲○○又辯稱無犯本件
    之罪等語，揆諸上開說明，基於無罪推定之原則，原審以不
    能證明被告乙○○、甲○○二人犯罪，諭知其無罪，核屬允
    當；又本件既無法認定被告乙○○與甲○○二人有公訴人所
    指訴之上開違反政府採購法犯行，即難據以對被告中冠營造
    公司及谷合營造公司依該法第九十二條規定，科以同法第八
    十七條第三項之罰金刑，原審併予諭知該二公司均無罪，經
    核亦無不合。
十、至公訴人上訴意旨：以本案之緣起，係已故雲林縣北港鎮鎮
    民代表會主席朱福田，於八十九年五月間，自行自雲林縣北
    港鎮公所提出由修豪工程顧問公司擬具之「北港鎮公所89年
    度建設經費需求概算明細表」，要求鎮公所承辦人員據以向
    雲林縣政府爭取地方基層建設經費，經縣政府核准補助全部
    經費並交由北港鎮公所代辦起訴書所示之二十一件基層建設
    工程，嗣該二十一件基層建設工程經北港鎮公所核定採取限
    制性比價招標方式進行招標，朱福田自始即將上開工程視為
    自己的禁臠，一切工程發包與承攬都在朱福田刻意分配與掌
    握中；被告二人確有借牌之事實，此從被告乙○○、甲○○
    二人在投標之前有相互詢價，被告乙○○又代送標單，親往
    開標、簽約、協助尋找保證廠商，被告乙○○等二人之辯解
    顯然虛偽不實，該二人有密切之合作關係、若謂該二人並無
    投標與否及投標金額多寡之協議，其誰能信？該二人之所以
    要如此大費周章、代遞標單、二家參標等行為，都是在逃避
    追查、欲蓋彌彰之跡象；被告乙○○受託後，在Ａ３工程投
    標過程中，將谷合營造公司之單標親送至北港鎮公所，而自
    己之標單卻至北港鎮郵寄，另Ａ９工程標單過程中，則將谷
    合營造公司之標單在北港郵寄投遞，而自己卻未予投標，被
    告乙○○確有向被告甲○○借用谷合營造公司名義，參標Ａ
    ３、Ａ９云云，指摘原判決不當，然本件公訴人並未於起書
    認定被告二人有何與已故朱福田指示借牌之情事，且卷查本
    件有關被告二人有何與已故朱福田依公訴人所認定圖利事項
    ，亦未據公訴人有所論及，是公訴人以此指摘原判決不當，
    尚難採取，至於其餘上開理由，卷查業經原審針對卷內證據
    資料，已逐一剖析，參互審酌，具體說明在按，如前所述，
    公訴人猶執前詞，指摘原判決不當，自無理由，應予駁回。
十一、本件被告中冠營造公司經合法傳喚，無正當理由不到庭，
      爰不待其陳述，逕行判決。
據上論斷，應依刑事訴訟法第三百七十一條，第三百六十八條，
判決如主文。
本案經檢察官劉欽銘到庭執行職務。
中　　華　　民　　國　　94　　年　　8 　　月　　4 　　日
                  刑事第一庭    審判長法　官  田平安
                                      法　官  陳顯榮
                                      法　官  蔡長林
以上正本證明與原本無異。
檢察官如不服本判決應於收受本判決後十日內向本院提出上訴書
，其未敘述上訴理由者並得於提起上訴後十日內向本院補提理由
書。
　　　　　　　　　　　　　　　　　　　書記官  劉岳文
中　　華　　民　　國　　94　　年　　8 　　月　　5 　　日
附表：
┌─┬───┬──┬─────┬──────────────┬─────┐
│編│工程名│得標│其他投標廠│本案圍標、借牌之犯罪事實    │備註      │
│號│稱（開│廠商│商及投標金│                            │          │
│  │標日）│及金│額        │                            │          │
│  │      │額  │          │                            │          │
├─┼───┼──┼──┬──┼──────────────┼─────┤
│Ａ│北港鎮│中冠│谷合│欣鴻│乙○○、甲○○二人共同基於以│得標廠商中│
│３│大北里│營造│營造│營造│借牌圍標之不法方法使開標發生│冠營造址設│
│  │聯外道│8800│9700│（未│不正確結果之概括犯意，乙○○│彰化縣，於│
│  │路排水│00  │00  │投標│於A3工程投標日之前，明知自己│北港鎮郵局│
│  │改善工│    │    │）  │所經營之中冠營造公司亦在A3工│郵寄標單，│
│  │程（89│    │    │    │程中獲北港鎮公所要標，竟仍於│且由北港鎮│
│  │.8.3）│    │    │    │A3工程之投標日前某日，親自向│旗勝營造任│
│  │      │    │    │    │甲○○借用谷合營造公司名義，│保證廠商；│
│  │      │    │    │    │經徵得甲○○同意後，將標單依│另參標廠商│
│  │      │    │    │    │乙○○之意思填妥後，交予曾國│谷合營造址│
│  │      │    │    │    │生送至北港鎮公所參與A3工程之│設台中市，│
│  │      │    │    │    │投標。嗣因借牌結果，破壞原本│則親送標單│
│  │      │    │    │    │公平競價之市場機制，致A3工程│。        │
│  │      │    │    │    │，在乙○○代替谷合營造公司填│          │
│  │      │    │    │    │寫較高金額之情況下，由中冠營│          │
│  │      │    │    │    │造公司得標。                │          │
├─┼───┼──┼──┼──┼──────────────┼─────┤
│Ａ│北港鎮│谷合│欣鴻│中冠│乙○○、甲○○二人共同基於以│得標廠商谷│
│９│大北里│營造│營造│營造│借牌圍標之不法方法使開標發生│合營造址設│
│  │庄邊道│9100│（未│（未│不正確結果之概括犯意，乙○○│台中市○○○
○  ○路排水│00  │投標│投標│於A9工程投標日之前，明知自己│於北港鎮郵│
│  │改善工│    │）  │）  │所經營之中冠營造公司亦在A9工│寄標單，且│
│  │程（89│    │    │    │程中獲北港鎮公所要標，竟仍於│由北港鎮聯│
│  │.7.19 │    │    │    │A9工程之投標日前某日，親自向│義營造任保│
│  │）    │    │    │    │甲○○借用谷合營造公司名義，│證廠商。  │
│  │      │    │    │    │經徵得甲○○同意後，將標單依│          │
│  │      │    │    │    │乙○○之意思填妥後，交予曾國│          │
│  │      │    │    │    │生送至北港鎮公所參與A3、A9工│          │
│  │      │    │    │    │程之投標。嗣因借牌結果，破壞│          │
│  │      │    │    │    │原本公平競價之市場機制，致A9│          │
│  │      │    │    │    │工程因乙○○故意放棄中冠營造│          │
│  │      │    │    │    │投標之情況下，由谷合營造得標│          │
│  │      │    │    │    │；使開標發生不正確之結果。  │          │
└─┴───┴──┴──┴──┴──────────────┴─────┘
